---
title: "應用統計 R 程式 期末報告"
author: "Alex Chiang "
date: "`r Sys.Date()`"

output: 
  rmdformats::readthedown:
    self_contained: true
    thumbnails: false
    lightbox: true
    gallery: false
    highlight: tango
    code_folding: hide
    toc_float:
      collapsed: true
      smooth_scroll: true
---

<style type="text/css">
body{ 
  font-size: 16px; 
  } 
  
h1 { 
  font-size: 30px;
  color: navy;
  } 
  
h2 { 
  font-size: 26px;
  color: maroon;
  } 
  
h3 { 
  font-size: 22px;
  color: brown;
  }
  
code.r {
  font-size: 16px;
  }
  
pre {
  font-size: 14px
}
</style>


```{r setup, include=FALSE}
knitr::opts_chunk$set(echo = TRUE)
```

```{r global_options, include = FALSE}
knitr::opts_chunk$set(warning = FALSE, message = FALSE)
```

製作人：江祐宏 Alex Chiang

課程名稱：應用統計（R 程式語言）

課程時間：2021 Spring

指導老師：張揖平教授



## 報告概述

### 製作大綱


使用 Python 以及 R 程式語言，進行**財經、商業熱門消息分析**。

首先，使用 Google news 所提供的開源 api，抓取台灣近期熱門的商業新聞，整理該資訊後繪製成**文字雲**。接著使用**Google Trend**進一步分析，文字雲中出現的三個關鍵名詞，在今年以來的熱度變化。最後，觀察文字雲中出現過的關鍵公司，查看它今年以來的**股價走勢**。



### 涵蓋主題
1. 文字雲
2. Google Trends
3. 動態股價圖


### 加分項目
以下為課堂外的程式操作，供老師參考，作為報告加分項目：

1. 在 R markdown 操作 Python，並連接到 Anaconda Base 環境
2. 使用 Google news API 抓取熱門商業新聞的資料
3. 繪製文字雲之前，刪除字串中標點符號
4. 將「繪製股價圖」的動作封包成函式，方便使用
5. 將 html 檔匯出至 GitHub Pages




## Python 環境設置

由於 Google news API 不支援 R 程式語言，因此我必須同時在 Rmd 操作 Python。

#### 步驟：

1. 使用 `engine.path` 設置 Python 執行環境
2. 安裝 `reticulate` 套件連接 R 與 Python 的變數
3. 用 `py$[Python變數名稱]` 在 R 中讀取 Python 的變數

* [參考資料](https://bookdown.org/yihui/rmarkdown-cookbook/eng-python.html)

```{r}
library(reticulate)
```


---

## 主題一：文字雲

### 抓取新聞資料

使用 Python 讀取 Google news API，並做簡單的格式整理

> 註：點擊底下參考資料一，即可申辦 API 金鑰

* [參考資料1](https://newsapi.org/s/taiwan-business-news-api)
* [參考資料2](https://medium.com/ccclub/ccclub-python-for-beginners-tutorial-533b8d8d96f3)


```{python engine.path="/Users/alex_chiang/opt/anaconda3/bin/python3"}

### Google news API ###

#因為 Google news API 不支援 R 語言，因此我用 python 先讀取新聞資料 
# 參考資料：
# https://newsapi.org/s/taiwan-business-news-api
# https://medium.com/ccclub/ccclub-python-for-beginners-tutorial-533b8d8d96f3

import requests
api_key = 'use your api key'
url = ('https://newsapi.org/v2/top-headlines?'
       'country=tw&category=business&'
       'apiKey=' + api_key)

# 回傳結果
response = requests.get(url)
articles = response.json()['articles']

# 合併新聞內容
contents = ''
for i in articles:
    if type(i['description']) == str:
        contents += i['description']
        
# 去除標點符號
punctuation = "＂＃＄％＆＇（）＊＋，－／：；＜＝＞＠［＼］＾＿｀｛｜｝～｟｠｢｣､\u3000、〃〈〉《》「」『』【】〔〕〖〗〘〙〚〛〜〝〞〟〰()｜|–—‘’‛“”„‟…‧﹏﹑﹔·！？｡。"

for i in punctuation:
    contents = contents.replace(i, ' ')
```




### 繪製文字雲

#### 步驟一：分詞－知道是一個中文的詞
#### 步驟二：統計詞語出現的次數
#### 步驟三：刪掉頻率太少的詞
#### 步驟四：使用文字雲套件繪圖

整理完近期熱門商業新聞的「新聞內容」後，初步繪製出文字雲

```{r}
contents = py$contents

library(jiebaR) # 中文分詞套件
library(wordcloud2) # 文字雲套件

# 中文分詞
jiebaR_worker = jiebaR::worker()
title_segment = jiebaR_worker[contents]

# 利用 table() 做次數分配表
title_table = table(title_segment)
title_table = data.frame(title_table)

# 出現次數排序
title_order_table = title_table[order(title_table$Freq, decreasing=TRUE),]

# 計算詞的字數
title_nchar = nchar(as.character(title_order_table$title_segment))

# 刪除『字數』等於 1 的詞
title_order_table = title_order_table[title_nchar > 1,]

# 只保留出現『頻率』 >= 2 的詞
title_order_table = title_order_table[title_order_table$Freq >= 2,]

# 繪製文字雲
cloud1 = wordcloud2::wordcloud2(title_order_table)
cloud1
```


-

過濾掉不重要的字句，再畫一次文字雲

```{r}

# 停用詞過濾函數：filter_segment
filter = c('1.8', '18', 'KY')
title_segment2 = jiebaR::filter_segment(title_segment, filter)

# 利用 table() 做次數分配表
title_table2 = table(title_segment2)
title_table2 = data.frame(title_table2)

# 出現次數排序
title_order_table2 = title_table2[order(title_table2$Freq, decreasing=TRUE),]

# 計算詞的字數
title_nchar2 = nchar(as.character(title_order_table2$title_segment2))

# 刪除『字數』等於 1 的詞
title_order_table2 = title_order_table2[title_nchar2 > 1,]

# 只保留出現『頻率』 >= 2 的詞
title_order_table2 = title_order_table2[title_order_table2$Freq >= 2,]

# 繪製文字雲
cloud2 = wordcloud2::wordcloud2(title_order_table2)
cloud2
```

-

觀察上方兩張文字雲，第二張會將第一張出現的不重要字詞給隱藏

---

## 主題二：Google Trends 趨勢分析

在 R 中使用 `gtrendsR` 套件，即可操作 Google Trends。以下將會以「文字雲出現過多次的三個關鍵名詞」作為搜尋範例

* [Google Trend 官方網站](https://trends.google.com.tw/trends/?geo=TW)

```{r}
# Google Trends 搜尋熱度的趨勢變化
library(gtrendsR)

# 查詢關鍵字
keyword = c("繳稅", "航運", "比特")

# 查詢國家
geo = "TW"

# 查詢範圍：web, news, images, froogle, youtube
gprop = "news"

# 查詢時間
start_date = "2021-01-01"
end_date = "2021-06-18"
time = paste(start_date, end_date)

# 只回傳時間序列資料
onlyInterest = FALSE

# 開始查詢
trends = gtrendsR::gtrends(keyword=keyword, 
                           geo=geo, 
                           gprop=gprop,
                           time=time,
                           onlyInterest=onlyInterest)

# 查詢結果
interest_over_time = trends$interest_over_time

# 調整資料格式
interest_over_time$hits[interest_over_time$hits == "<1"] = 0
interest_over_time$hits = as.numeric(interest_over_time$hits)

# 繪製折線圖
library(dygraphs)
library(xts)
data = data.frame(time=interest_over_time$date, 
                  hits=interest_over_time$hits,
                  keyword=interest_over_time$keyword)

data_df = reshape2::dcast(data, time ~ keyword, value.var="hits")
data_xts = xts(x=data_df, order.by=data_df$time)
data_xts$time = NULL
fig_dygraph = dygraphs::dygraph(data_xts) %>% 
  dySeries(keyword[1], color="blue") %>% 
  dySeries(keyword[2], color="red") %>% 
  dySeries(keyword[3], color="green") %>% 
  dyRangeSelector(height=20)
fig_dygraph
```

-

統整查詢結果，換成精緻的「表格」形式呈現

```{r}
# 統整查詢結果
data_df = reshape2::dcast(interest_over_time, 
                          date ~ keyword,
                          value.var="hits")

# 繪製好看表格
DT::datatable(data_df)
```


---

## 主題三：繪製動態股價圖

觀察主題一的「文字雲」發現，出現過「航運」關鍵字，因此試著繪製今年以來「長榮」的股價走勢圖。

```{r}
# 繪製股價圖
library(plotly)
library(quantmod)

# 包裝成函式，方便使用
candlestick = function(ticker, start = "2021-01-01", 
                       end = "2021-06-18"){
  # 讀取股價資料
  Asset = getSymbols(ticker, from=start, to=end, auto.assign=FALSE)
  df = data.frame(Date=index(Asset), coredata(Asset))

  # 畫圖
  fig = df %>%
    plot_ly(x=~Date, 
            type="candlestick",
            open=~df[,2], 
            close=~df[,5],
            high=~df[,3], 
            low=~df[,4]) %>% 
    layout(title= paste("Candlestick Chart", ticker))
  fig
  }

candlestick(ticker = "2603.TW")
```

---

## 結論

經過這一學期的課程，讓我更熟悉了 R 程式語言的操作，並用了三個主題製作了這份簡單的小報告，期待未來能夠利用 R 在於繪圖工具以及統計分析的優勢，做出更精彩、更完整的專案或作品。

作者：江祐宏 Alex Chaing

製作日期：2021/6/18
